臺灣臺南地方法院民事裁定            100年度監宣字第126號
聲  請  人  盧林金蓮
上列聲請人聲請對盧德山為監護宣告事件，本院裁定如下：
    主    文
宣告盧德山（男，民國○○年○○月○○日生，身分證統一編號：Ｚ000
000000號，住臺南市○○區○○里○鄰○○街86巷35之1號）為受
監護宣告之人。
選定聲請人盧林金蓮（民國○○年○月○○日生，身分證統一編號：Ｚ
000000000號，住臺南市○○區○○里○鄰○○街86巷25弄10號）
為受監護宣告之人盧德山之監護人。
指定盧玉梅（民國○○年○○月○○日生，身分證統一編號：Ｚ0000000
00號，籍設臺南市○區○○里○○鄰○○路195號）為會同開具財
產清冊之人。
聲請程序費用由受監護宣告之人盧德山負擔。
    理    由
一、按對於因精神障礙或其他心智缺陷，致不能為意思表示或受
    意思表示，或不能辨識其意思表示之效果者，法院得因本人
    、配偶、四親等內之親屬、最近一年有同居事實之其他親屬
    、檢察官、主管機關或社會福利機構之聲請，為監護之宣告
    ，民法第14條第1項定有明文。次按受監護宣告之人應置監
    護人。法院為監護之宣告時，應依職權就配偶、四親等內之
    親屬、最近一年有同居事實之其他親屬、主管機關、社會福
    利機構或其他適當之人選定一人或數人為監護人，並同時指
    定會同開具財產清冊之人，民法第1110條、第1111條第1項
    亦定有明文。
二、本件聲請意旨略以：聲請人為盧德山（男，民國○○年○○月○○
    日生，身分證統一編號：Ｚ000000000號，住臺南市○○區○
    ○里○鄰○○街86巷35之1號）之母親，盧德山於100年4月25
    日因自發性顱內出血致重度昏迷，已不能為意思表示或受意
    思表示，或不能辨識其意思表示之效果，聲請人為此爰聲請
    鈞院對盧德山為監護宣告，並選定聲請人為盧德山之監護人
    ，及指定聲請人之妹妹盧玉梅為會同開具財產清冊之人等語
    。
三、經查：
  （一）聲請人係盧德山之母親，有戶籍謄本2件為證，揆諸上
        開規定，本件聲請人聲請對盧德山為監護之宣告，自屬
        有據。
  （二）又聲請人主張盧德山於100年4月25日因自發性顱內出血
        致重度昏迷，已不能為意思表示或受意思表示，或不能
        辨識其意思表示之效果之事實，業據聲請人提出仁愛醫
        療財團法人大里仁愛醫院診斷證明書1件為證，且本院
        於100年7月19日在鑑定人財團法人臺灣省私立台南仁愛
        之家附設精神療養院醫師施仁雄面前訊問盧德山，盧德
        山對問話無法回答，又鑑定醫師對盧德山為精神鑑定結
        果認：「一般醫學檢查：個案意識呈呆僵狀態，對問話
        無法回答，必須靠他人協助下可進食、以鼻胃管幫忙進
        食、靠氣管內管幫忙呼吸，四肢變形無力，無法自我行
        動，大小便及個人衛生須他人完全協助。精神檢查方面
        ：個案的注意力、判斷能力、對人、時、地的定向感、
        記憶能力、計算能力及抽象思考能力均有明顯缺失。並
        有因心智缺陷，致不能為意思表示或受意思表示，亦不
        能辨識其意思表示之效果者。鑑定判定：基於受鑑定人
        有腦病變致不能為意思表示或受意思表示，不能辨識其
        意思表示之效果，且接受治療後回復可能性甚低，因而
        不能管理自己財產，可為監護宣告。」等語，有本院
        100年7月19日監護宣告訊問筆錄1件在卷可憑，是聲請
        人聲請對盧德山為監護宣告為有理由，應予准許。
四、次查，受監護宣告人盧德山未婚、無子女，其父親盧元福已
    於76年12月22日死亡等情，有戶籍謄本1件、除戶謄本1件附
    卷可稽，堪予認定。而聲請人係受監護宣告人盧德山之母親
    ，與受監護宣告人盧德山關係最為親近，且為受監護宣告人
    盧德山之主要照顧者，聲請人亦有意願擔任盧德山之監護人
    ，本院因認由聲請人擔任盧德山之監護人，最能符合盧德山
    之最佳利益，為此爰選定聲請人為受監護宣告人盧德山之監
    護人；又盧玉梅係受監護宣告人盧德山之妹妹，有戶籍謄本
    2件在卷可憑，則衡情盧玉梅應會本於受監護宣告之人盧德
    山之最佳利益，與監護人共同開具財產清冊，且盧玉梅亦向
    本院表示願擔任會同開具財產清冊之人，是爰指定盧玉梅為
    會同開具財產清冊之人，以利監護事宜之執行。
五、依民事訴訟法第608條第1項，裁定如主文。
中    華    民    國   100    年    7     月    29    日
                   家事法庭   法  官  葉惠玲
以上正本係照原本作成。
如不服本裁定關於選定監護人及指定會同開具財產清冊之人等部
分，應於送達後十日內向本院提出抗告狀，並繳納抗告費新臺幣
1,000元；其餘關於宣告監護之部分，不得抗告。
中    華    民    國   100    年    7     月    29    日
                              書記官  謝麗首